【裁判字號】    92,上易,2379
【裁判日期】    920930
【裁判案由】    竊盜
【裁判全文】
臺灣高等法院刑事判決                          九十二年度上易字第二三七九號
    上  訴  人
    即  被  告  甲○○
右列上訴人，因被告竊盜案件，不服臺灣桃園地方法院九十二年度易緝字第五一號，
中華民國九十二年五月九日第一審判決（起訴案號：臺灣桃園地方法院檢察署九十一
年度偵字第九三二二號），提起上訴，本院判決如左：
    主  文
上訴駁回。
    事  實
一、甲○○前於民國（下同）八十四年間因侵占案件，經原審判處有期徒刑三月確定
    ，並自八十四年九月四日起入監執行，於八十四年十二月三日執行完畢（惟非累
    犯），竟仍不知悛悔，復於九十一年三月十五日十八時三十分許，利用其前往乙
    ○○之母親宋秀琴桃園縣楊梅鎮○○路八三四巷十三號住處內與宋秀琴、任家麟
    等人一同打麻將之機會，即基於為自己不法所有之意圖，竊得當時亦返回娘家之
    乙○○所有置放在上開住處客廳內之皮包乙只（內有現金新台幣三千五百元及信
    用卡二枚）。嗣甲○○於拿出上開皮包內之現金新台幣（下同）三千五百元後，
    即將上開皮包乙只（含其內信用卡二枚）丟棄在上開住處廁所外之草叢內。
二、案經乙○○訴由桃園縣警察局楊梅分局報請臺灣桃園地方法院檢察署檢察官偵查
    起訴。
    理  由
一、訊據被告甲○○固坦承於右揭時地與宋秀琴、任家麟等人一同打麻將乙情，惟矢
    口否認右揭犯行，辯稱：伊僅有與宋秀琴、任家麟等人一同打麻將而已，並未竊
    取乙○○上開皮包乙只，亦未將上開皮包乙只丟棄在上開住處廁所外之草叢內云
    云。經查：被告右揭犯行，業據告訴人乙○○迭次於警訊中、原審及本院審理時
    指訴明確，核與證人任家麟迭次於警訊中、原審審理時證稱「該竊案發生後經被
    害人於九十一年三月十六日上午八時許找到我才找犯嫌甲○○查證，並經我善意
    勸導後甲○○才承認，並且親自打電話給被害人乙○○的母親宋秀琴願意於九十
    一年三月十日將竊來之三千五百元及信用卡申請手續費二千五百元共新台幣陸仟
    元還給乙○○（見偵查卷第九頁）」、「我最早與甲○○認識約八年，是我介紹
    認識被害人乙○○母親宋秀琴，後才有到秀琴家作客，發生這件竊案時我不知情
    （見偵查卷第九頁）」、「甲○○一直未還給乙○○，所以乙○○母女今三月二
    十三日十九時又來找我，我才告知被害人甲○○住家，甲○○被他們母女找到後
    ，因身上沒錢，找我幫忙先代為還錢六千元給乙○○，我也答應了，結果警方受
    理該案後找到我，我才主動向警方說明，而該筆錢我還沒有還給乙○○（見偵查
    卷第九頁）」、「我認識被告，案發當時我先跟被告去八三四巷十三號彭淑慧媽
    媽（即宋秀琴）家裡去打麻將，我沒有看到被告偷皮包的經過，事後我到派出所
    作筆錄，被告說她隔天晚上跟彭淑慧的媽媽承認偷皮包（見原審九十一年度易字
    第一三四四號卷第二十三頁）」、「....，當天我在乙○○家打牌，被告也有一
    起打牌，證人梁（云貞）當天也有來，是證人梁（云貞）的媽媽宋翠琴帶他來，
    可是我當天沒有看到被告竊盜的經過，事後在派出所我有親耳聽到被告向警察承
    認有偷乙○○皮包的事（見原審九十二年度易緝字第五一號卷九十二年四月一日
    筆錄）」等語、證人梁云貞迭次於警訊中及原審審理時證稱「於九十一年三月十
    五日晚上十八時許在宋秀琴阿姨家內看見胖阿姨（即被告）偷竊桌上的小皮包（
    見偵查卷第十頁）」、「當時我和姊梁慧敏兩個人在宋秀琴阿姨家客廳看電視，
    然後就看到胖阿姨（即被告）打開桌上的白色大皮包，然後從皮包內拿出乙個紫
    色的小皮包後，就走進去廁所內，過一會兒就走出來，出來時我就沒有看到那個
    紫色小皮包（見偵查卷第十頁）」、「（警方所提供之皮包照片是否為你所說之
    白色大皮包及紫色小皮包？）就是照片中之大皮包小皮包（見偵查卷第十頁）」
    、「我沒有說謊，是真的（見偵查卷第十一頁）」、「我有看到（胖胖阿姨）就
    是被告拿走皮包，我是在阿姨（乙○○的媽媽）家看到（見原審九十一年度易字
    第一三四四號卷第二十四頁）」、「當天就是被告拿走這個皮包，我當時坐在客
    廳看電視，當天他們打牌是在別的地方（見原審九十二年度易緝字第五一號卷九
    十二年四月一日筆錄）」等語明確，且互核相符，復有告訴人乙○○領回上開皮
    包乙只（含其內信用卡二枚）之贓物領據乙紙、上開皮包照片及被告指認照片各
    乙紙在卷可稽。又被告於警訊中供稱「我承認要給乙○○新台幣六千元，....
    （見偵查卷第四頁）」等語，亦核與任家麟上開證述之情節相符，則被告於右揭
    時地若果未竊取上開皮包乙只，焉有在事後答應「賠償」告訴人乙○○之可能，
    而任家麟與被告原係朋友關係，梁云貞更與被告原不相識，則任家麟、梁云貞二
    人迭次於警訊中及原審審理時更無誣陷被告之必要，是被告所辯，顯係圖卸刑責
    之詞，應不足採。其右揭罪證明確，犯行洵堪認定，應予依法論科。
二、核被告所為，係犯刑法第三百二十條第一項之竊盜罪。原審本同上之見解，適用
    刑法第三百二十條第一項、第四十一條第一項前段，罰金罰鍰提高標準條例第一
    條前段、第二條，審酌被告前曾受有期徒刑之執行完畢（惟非累犯），竟利用前
    往宋秀琴上開住處內打麻將之機會，竊取當時亦返回娘家之乙○○所有置放在上
    開住處客廳內之皮包乙只，已損及告訴人乙○○之權益及被告犯罪後之態度等一
    切情狀，量處有期徒刑四月，並諭知如易科罰金以三百元折算一日之標準。認事
    用法均無不合，量刑亦無不當，被告上訴意旨矢口否認犯罪，指摘原判決不當，
    為無理由，應予駁回。
據上論斷，應依刑事訴訟法第三百六十八條，判決如主文。
本案經檢察官周誠南到庭執行職務。
中      華      民      國    九十二    年      九      月     三十     日
                              臺灣高等法院刑事第二庭
                                  審判長法  官  楊  貴  志
                                        法  官  吳  明  峰
                                        法  官  林  俊  益
右正本證明與原本無異。
不得上訴。
                                        書記官  胡      儀
中      華      民      國    九十二    年      十      月      一      日
附錄：本案論罪科刑法條全文
中華民國刑法第三百二十條第一項
 (普通竊盜罪、竊佔罪)
意圖為自己或第三人不法之所有，而竊取他人之動產者，為竊盜罪，處五
年以下有期徒刑、拘役或五百元以下罰金。
意圖為自己或第三人不法之利益，而竊佔他人之不動產者，依前項之規定
處斷。
前二項之未遂犯罰之。


司法院資訊處製作；財團法人民間司法改革基金會備份。
